zh-CN: 电尤克里里输出插孔类型: 3.5 毫米 (1/8"); 6.35 毫米 (1/4"); USB; XLR; 其他
lt-LT: Elektrinės ukulelės išvesties lizdo tipas: 3,5 mm (1/8 col.); 6,35 mm (1/4"); USB; XLR; Kita
sl-SI: Izhodni priključek za električno ukulele: 3,5 mm (1/8"); 6,35 mm (1/4"); USB; XLR; Drugo
it: jack di uscita per ukulele elettrico: 3,5 mm (1/8"); 6,35 mm (1/4"); USB; XLR; Altro
fr: Type de prise de sortie de l’ukulélé électrique: 3,5 mm (1/8 po); 6,35 mm (1/4 po); USB; XLR; Autre
sk-SK: Typ výstupnej zdierky elektrického ukulele: 3,5 mm (1/8"); 6,35 mm (1/4"); USB; XLR; Iné
hu: Elektromos ukulele kimeneti csatlakozó típusa: 3,5 mm (1/8"); 6,35 mm (1/4"); USB; XLR; Egyéb
de: Typ der Ausgangsbuchse der elektrischen Ukulele: 3,5 mm (1/8"); 6,35 mm (1/4"); USB; XLR; Sonstige
hr-HR: Izlazni priključak za električnu ukulele: 3,5 mm (1/8"); 6,35 mm (1/4"); USB; XLR; Ostalo
en: Electric ukulele output jack type: 3.5 mm (1/8"); 6.35 mm (1/4"); USB; XLR; Other
th: ประเภทช่องต่อสัญญาณเอาต์พุตของอูคูเลเล่ไฟฟ้า: 3.5 มม. (1/8 นิ้ว); 6.35 มม. (1/4 นิ้ว); USB; XLR; อื่นๆ
zh-TW: 電動烏克麗麗輸出插孔類型: 3.5 公釐 (1/8"); 6.35 公釐 (1/4"); USB; XLR; 其他
fi: Sähköukulelen lähtöliitintyyppi: 3,5 mm (1/8"); 6,35 mm (1/4"); USB; XLR; Muu
pt-PT: Tipo de conector de saída para cavaquinho elétrico: 3,5 mm (1/8"); 6,35 mm (1/4"); USB; XLR; Outro
el: Τύπος εξόδου ηλεκτρικού γιουκαλίλι: 3,5 mm (1/8"); 6,35 mm (1/4"); USB; XLR; Άλλο
ja: エレクトリックウクレレの出力ジャックタイプ: 3.5mm (1/8インチ); 6.35mm (1/4インチ); USB; XLR; その他
ru: Тип выходного джека электрической укулеле: 3,5 мм (1/8"); 6,35 мм (1/4"); USB; XLR; Другое
sv: Typ av utgångskontakt för elektrisk ukulele: 3,5 mm (1/8"); 6,35 mm (1/4"); USB; XLR; Övrigt
ro-RO: Tip mufă de ieșire pentru ukulele electrice: 3,5 mm (1/8"); 6,35 mm (1/4"); USB; XLR; Altele
nb: Elektrisk ukulele utgangsjacktype: 3,5 mm (1/8"); 6,35 mm (1/4"); USB; XLR; Annet
pt-BR: Tipo de conector de saída para ukulele elétrico: 3,5 mm (1/8"); 6,35 mm (1/4"); USB; XLR; Outro
ko: 일렉트릭 우쿨렐레 출력 잭 유형: 3.5mm(1/8"); 6.35mm(1/4"); USB; XLR; 기타
bg-BG: Тип изходен жак на електрическо укулеле: 3,5 мм (1/8"); 6,35 мм (1/4"); USB; XLR; Други
da: Type udgangsstik på elektrisk ukulele: 3,5 mm (1/8"); 6,35 mm (1/4"); USB; XLR; Andet
es: Tipo de conector de salida para ukelele eléctrico: 3,5 mm (1/8"); 6,35 mm (1/4"); USB; XLR; Otro
tr: Elektrikli ukulele çıkış jakı türü: 3,5 mm (1/8"); 6,35 mm (1/4"); USB; XLR; Diğer
pl: Typ gniazda wyjściowego elektrycznego ukulele: 3,5 mm (1/8"); 6,35 mm (1/4"); USB; XLR; Inne
nl: Elektrische ukelele uitgangsjack type: 3,5 mm (1/8"); 6,35 mm (1/4"); USB; XLR; Overige
vi: Loại giắc cắm đầu ra đàn ukulele điện: 3,5 mm (1/8"); 6,35 mm (1/4"); USB; XLR; Khác
cs: Typ výstupního konektoru elektroakustického ukulele: 3,5 mm (1/8"); 6,35 mm (1/4"); USB; XLR; Jiné